【裁判字號】    97,上易,465
【裁判日期】    970422
【裁判案由】    竊盜
【裁判全文】
台灣高等法院刑事判決                97年度上易字第465 號
上  訴  人
即  被  告  甲○○
上列上訴人因竊盜案件，不服台灣宜蘭地方法院九十六年度易字
第五五五號，中華民國九十六年十二月二十八日第一審判決（起
訴案號：台灣宜蘭地方法院檢察署九十六年度偵字第二五０九、
三六七三號），提起上訴，本院判決如下：
    主  文
上訴駁回。
    事實及理由
一、本案經本院審理結果，認原判決以上訴人即被告甲○○與原
    審共同被告廖郁惟（竊盜部分已據被害人即其母丙○○撤回
    告訴，經檢察官為不起訴處分；毀損部分則據告訴人廖明慶
    於原審辯論終結前撤回告訴，經原審諭知公訴不受理在案）
    共同犯刑法第三百二十一條第一項第三款攜帶兇器竊盜罪（
    累犯），乃酌情量處其有期徒刑七月（毀損部分則經原審諭
    知公訴不受理在案）。核其認事用法及量刑均無不當，應予
    維持，並引用原判決（如附件）記載關於被告部分之事實、
    證據及理由。
二、被告上訴意旨略以：被告固有於民國九十六年六月十三日上
    午同往廖郁惟住處，但其當時在廖家客廳，並未參與行竊廖
    母之財物；何以廖郁惟不犯罪，而其竟須受判處罪刑？又原
    判決採信廖郁惟之說詞，但並未說明彼於警詢及偵查時之供
    述何以具有證據能力，亦有違誤云云。
三、惟查：
  (一)原判決已敘明被告對於檢察官所舉及卷內有關包括共犯廖郁
    惟在內之被告以外之人於審判外之陳述部分之證據，於原審
    調查證據時，知有刑事訴訟法第一百五十九條第一項不得為
    證據之情形，而未於言詞辯論終結前聲明異議，視為有同法
    第一百五十九條之五第一項之同意，經審酌各該證據作成之
    情況，認為適當，得作為證據等情（見原判決理由壹之一）
    。被告上訴意旨指原判決未對之加以說明，尚有誤會。
  (二)按證據之取捨與證據之證明力如何，均屬事實審法院得自由
    裁量、判斷之職權，茍其此項裁量、判斷，並不悖乎通常一
    般人日常生活經驗之定則或論理法則，又於判決內論敘其何
    以作此判斷之心證理由者，即不得任意指摘其為違法。查原
    判決對於被告如何與廖郁惟共同在廖家行竊廖母丙○○之財
    物等犯行，已綜合調查證據之結果，敘明其判斷之依據（包
    括證人即共犯廖郁惟、被害人丙○○、乙○○，及目擊者郭
    碧蓮之證詞，暨卷附贓物認領保管單、照片等證據資料）及
    得心證之理由，核與卷證資料相符，所為論斷，亦無違背一
    般經驗法則及論理法則之情事。
  (三)次按直系血親之間，犯刑法竊盜章之罪者，須告訴乃論，刑
    法第三百二十四條第二項定有明文。查廖郁惟為被害人丙○
    ○之女，有卷附彼等戶籍基本資料可參（見第二五０九號偵
    查卷第五０頁），而丙○○業於偵查中撤回彼對廖郁惟所提
    起之告訴，該部分併經檢察官為不起訴處分確定，亦有撤回
    告訴狀及不起訴處分書在卷足稽（見同上偵查卷第三０、五
    四至五六頁）。原判決僅就被起訴之被告部分論處竊盜罪刑
    ，亦無任何違誤可言。
四、從而，被告上訴意旨所指各節，並非可採。被告執以指摘原
    判決不當云云，為無理由，其上訴應予駁回。
據上論斷，應依刑事訴訟法第三百六十八條、第三百七十三條，
判決如主文。
本案經檢察官黃全祿到庭執行職務。
中    華    民    國    97    年    4     月    22    日
                  刑事第二十庭  審判長法  官  楊貴雄
                                      法  官  鄧振球
                                      法  官  林立華
以上正本證明與原本無異。
不得上訴。
                                      書記官  廖月女
中    華    民    國    97    年    4     月    22    日
附錄：本案論罪科刑法條全文
刑法第321條第1項第3款
犯竊盜罪而有下列情形之一者，處6月以上5年以下有期徒刑：
三  攜帶兇器而犯之者。


司法院資訊處製作；財團法人民間司法改革基金會備份。
